【裁判字號】    98,訴,540
【裁判日期】    980416
【裁判案由】    違反毒品危害防制條例
【裁判全文】
臺灣彰化地方法院刑事判決               98年度訴字第540號
公  訴  人  臺灣彰化地方法院檢察署檢察官
被      告  甲○○
                    （現另案於臺灣彰化監獄執行）
上列被告因違反毒品危害防制條例案件，經檢察官提起公訴（98
年度毒偵字第476號），本院依簡式審判程序判決如下：
    主  文
甲○○施用第一級毒品，累犯，處有期徒刑玖月；扣案之第一級
毒品海洛因貳包（毛重分別為零點柒肆公克、零點陸陸公克）均
沒收銷燬之。又施用第二級毒品，累犯，處有期徒刑伍月。應執
行有期徒刑壹年；扣案之第一級毒品海洛因貳包（毛重分別為零
點柒肆公克、零點陸陸公克）均沒收銷燬之。
    事  實
一、甲○○前因（1）違反麻醉藥品管理條例、藥事法案件，經
    臺灣高等法院臺中分院分別判處有期徒刑6月、10月，應執
    行有期徒刑1年4月確定；又因（2）違反麻醉藥品管理條例
    案件，經最高法院判處有期徒刑3月確定；再因（3）肅清煙
    毒條例案件，經本院判處有期徒刑3年1月確定；另因（4）
    違反麻醉藥品管理條例案件，經本院判處有期徒刑6月，復
    因違反藥事法案件，經臺灣高等法院臺中分院判處有期徒刑
    10月確定；又因（5）違反懲治盜匪條例案件，經本院判處
    有期徒刑7年2月確定；再因（6）竊盜案件，經本院判處有
    期徒刑7月確定；另因（7）竊盜案件，經本院判處有期徒刑
    4月確定；復因（8）贓物案件，經臺灣臺中地方法院判處有
    期徒刑4月確定。嗣上開（1）至（6）罪，先經臺灣高等法
    院臺中分院裁定應執行有期徒刑13年確定，復因中華民國96
    年罪犯減刑條例施行，經臺灣臺中地方法院對於得予減刑之
    案件分別裁定減刑後，合併定應執行刑為9年10月確定；又
    其所犯之上開（7）（8）罪刑，另經臺灣臺中地方法院裁定
    應執行刑為有期徒刑7月確定；而其入監接續執行前開案件
    後，於民國96年11月16日執行完畢。另於92年間因施用毒品
    案件，經送觀察、勒戒後，因有繼續施用毒品之傾向，復送
    強制戒治，並於92年12月16日停止戒治付保護管束，而於93
    年4月26日因保護管束期滿未經撤銷，視為強制戒治執行完
    畢，嗣經臺灣雲林地方法院檢察署檢察官以93年度戒毒偵字
    第16號為不起訴處分確定。詎仍不知悔改，復基於施用第一
    級毒品海洛因之犯意，於97年12月10日16時許，在臺中縣潭
    子鄉○○路○段187之1號處，以將海洛因加水置於針筒後再
    予施打手臂之方式，施用海洛因1次。另基於施用第二級毒
    品甲基安非他命之犯意，於97年12月8日某時，在同上處所
    ，以將甲基安非他命置於吸食器內，再點火燒烤而吸食所產
    生煙霧之方式，施用甲基安非他命1次。嗣於97年12月10日
    17時30分許，為警在上開處所查獲，並扣得第一級毒品海洛
    因2包（毛重各為0.74公克及0.66公克）。
二、案經臺中縣警察局清水分局報告臺灣臺中地方法院檢察署呈
    請臺灣高等法院臺中分院檢察署檢察長核轉臺灣彰化地方法
    院檢察署檢察官偵查起訴。
    理  由
一、被告甲○○於準備程序中，先就前揭犯罪事實為有罪之陳述
    ，且所犯係死刑、無期徒刑、最輕本刑為3年以上有期徒刑
    以外之罪，經本院合議庭依刑事訴訟法第273條之1第1項之
    規定，裁定由受命法官獨任進行簡式審判程序，合先敘明。
二、訊據被告甲○○對於上揭施用第一級毒品海洛因、第二級毒
    品甲基安非他命之犯行均坦承不諱，且其於事實欄所示時、
    地為警查獲後，經警依法採集其尿液送驗，結果呈嗎啡及甲
    基安非他命陽性反應乙節，有真實姓名年籍對照表及中山醫
    學大學附設醫院檢驗科藥物檢測中心尿液檢驗報告各1紙附
    卷可稽，此外復有海洛因2包（毛重各為0.74公克及0.66公
    克）扣案可資佐證，足徵被告之自白與事實相符。又被告前
    於92年間曾因施用毒品案件，經送觀察、勒戒後，因有繼續
    施用毒品之傾向，復送強制戒治，並於92年12月16日停止戒
    治付保護管束，而於93年4月26日因保護管束期滿未經撤銷
    ，視為強制戒治執行完畢，嗣經臺灣雲林地方法院檢察署檢
    察官以93年度戒毒偵字第16號為不起訴處分確定乙節，有臺
    灣彰化地方法院檢察署刑案資料查註紀錄表及臺灣高等法院
    被告全國前案紀錄表各1份在卷可參。綜上，本件事證明確
    ，被告上開施用毒品之犯行，堪以認定。
三、核被告甲○○所為，係犯毒品危害防制條例第10條第1項之
    施用第一級毒品罪及同條第2項之施用第二級毒品罪。又其
    持有第一級毒品海洛因及第二級毒品甲基安非他命並進而施
    用，其持有之低度行為應為施用之高度行為所吸收，均不另
    論罪。至其所犯上開2罪間，犯意各別，行為互殊，應予分
    論併罰。又查被告曾受如事實欄所示有期徒刑之宣告，於96
    年11月16日執行完畢等情，有臺灣高等法院被告前案紀錄表
    1份附卷可憑，其受上開有期徒刑執行完畢後，5年以內故意
    再犯本件有期徒刑以上之2罪，為累犯，均應依法加重其刑
    。爰審酌被告前曾因施用毒品經送強制戒治執行完畢後，猶
    不思戒絕毒癮、革除惡習，顯未能深切悔改並記取教訓，惟
    念及其施用毒品之犯行，在本質上乃屬自我戕害身心健康之
    行為，且其並未因此而有破壞社會秩序或侵害他人權益之情
    形，以及犯後坦承犯行，態度尚佳等一切情狀，就其所犯上
    開2罪各量處如主文所示之刑，並定其應執行之刑，以資懲
    戒。扣案之毒品海洛因2包（毛重各為0.74公克及0.66公克
    ），係查獲之第一級毒品，應依法宣告沒收銷燬之。
據上論斷，應依刑事訴訟法第273條之1第1項、第299條第1項前
段，毒品危害防制條例第10條第1項、第2項、第18條第1項前段
，刑法第11條前段、第47條第1項、第51條第5款，判決如主文。
本案經檢察官余建國到庭執行職務。
中    華    民    國    98    年    4     月    16    日
                  臺灣彰化地方法院刑事第三庭
                                      法  官  紀佳良
以上正本證明與原本無異。
如不服本判決，應於收受判決後10日內向本院提出上訴書狀，並
應敘述具體理由；其未敘述上訴理由者，應於上訴期間屆滿後20
日內向本院補提理由書（均須按他造當事人之人數附繕本「切勿
逕送上級法院」）。
中    華    民    國    98    年    4     月    16    日
                                      書記官  詹國立
附錄論罪科刑法條：
毒品危害防制條例第十條：
施用第一級毒品者，處六月以上五年以下有期徒刑。
施用第二級毒品者，處三年以下有期徒刑。


司法院資訊處製作；財團法人民間司法改革基金會備份。
